臺灣高等法院臺中分院刑事判決　　　　　　　　　　九十三年度上易字第三七三號
　　上　訴　人　臺灣臺中地方法院檢察署檢察官
　　被　　　告　乙○○
右上訴人因被告賭博案件，不服臺灣臺中地方法院九十三年度易字第四０號，中華民
國九十三年二月十三日第一審判決（起訴案號：臺灣臺中地方法院檢察署九十二年度
偵字第二一０四三號），提起上訴，本院判決如左：
      主  文
原判決撤銷。
乙○○意圖營利，聚眾賭博，處有期徒刑月，如易科罰金，以佰元折算壹日。
簽注單捌拾柒張（捌拾張空白、貳張寫有日期、壹張已簽注）均沒收。
      事  實
乙○○曾於民國八十二年及八十四年間，因擔任六合彩組頭，犯聚眾賭博罪，分別經
臺灣臺中地方法院及本院判處有期徒刑六月及七月確定，並各於八十三年四月六日及
八十六年一月九日執行完畢。竟仍不知悔改，又意圖營利，於九十二年十月三十日上
午，自任組頭，在臺中市北區中山公園內之公共場所，聚集不特定人簽賭「六合彩」
賭博，以港式「二星」、「三星」、「四星」等方式供賭客簽賭，約定以核對當期香
港六合彩開號碼為準，如簽中號碼者，「二星」可得賭注五十七倍，「三星」可得
五百七十倍，「四星」可得八千倍之彩金；如未簽中，則賭注均歸乙○○所取得，其
並以此較高獲勝機率營利。嗣於同日八時三十分許，甫接受自稱「同鄉」之男子簽賭
後，即為警查獲，並當場扣得其所有供賭博簽注用之簽注單八十七張（其中八十四張
為空白、二張已寫日期、一張已簽注）。案經臺中市警察局第二分局報請臺灣臺中地
方法院檢察署檢察官偵查起訴。
      理  由
一、訊據被告乙○○固坦承於右揭時地，因提供「同鄉」之男子簽賭六合彩，而為警
    當場查獲等情不諱，然矢口否認有賭博之犯行，辯稱：當天進入公園時，僅接受
    「同鄉」之簽賭，但簽寫號碼後尚未向「同鄉」之人收取賭金，其詢問「同鄉」
    之人賭賠倍率後，因認為倍數太高，恐自己賠不起，即表示不願接受簽賭，並將
    已交付該「同鄉」之簽注單收回撕毀，且將自己留存之另一聯劃掉，其未開始賭
    博云云。惟查：被告坦承接受「同鄉」之人簽賭之事實，除據被告自警訊迄本院
    審理中均坦承不移外，復有扣案簽注單可資佐證。參以扣案已簽寫號碼之簽注單
    ，其上載有：「１０．（開日期）、同鄉（簽賭者）、香港（為橡皮戳所蓋，
    意謂核對香港六合彩號碼）、０６、２２、３１、３７（簽注號碼）、三、四×
    （再塗掉，原意為簽賭三星、四星之金額）、２００（賭金）、未（意指尚未
    收取賭金）」等字樣，另二張未簽寫號碼之簽注單上均載有：「１０．、香港（
    為橡皮戳所蓋）」，其餘空白簽注單亦均以橡皮戳蓋有「香港」字樣；而質之被
    告又自承扣案簽注單，為其攜入公園內準備供人簽賭用。衡之常情，社會上提供
    六合彩予人簽賭者，因不同組合關係，就「二星」、「三星」、「四星」，各有
    不等之倍數賠率，且為一般習於簽賭者所熟知，更為擔任組頭者計算獲勝機率之
    依據，其有意提供予人簽賭者，焉有不事先確定反而向簽賭者詢問之可能﹖又本
    件被告所有之簽注單，係屬複寫二聯式，扣案已簽注者，為正聯，另複寫聯為交
    付簽賭者為憑，被告雖辯稱其因不願接受簽賭，已收回該複寫聯撕毀；但查本件
    員警係因目賭有人向被告簽賭，而前往現場查緝，果查獲被告在現場，且手持簽
    注單（簽賭者已離去）等情，業據查獲員警湯朝盛於原審結證明確；即被告亦供
    稱其一直在現場迄為警查獲無誤，則苟被告有收回該複寫聯，何以未向員警指陳
    其事，並當場扣回該簽注單，作為有利之證據﹖而被告苟不願接受簽賭，何不併
    其所執之留存聯亦加以撕毀，而僅塗掉其中「三、四×」部分，卻保留其餘重
    要部分﹖其何以又繼續在空白簽注單上填載同一開日期「１０．」﹖故被告事
    後辯稱其於「同鄉」之人簽注後，始詢問該人賭賠倍數，而決定不接受簽賭云云
    ，實與常情、常理有悖，難予採信。至被告雖於原審供稱簽賭者為吳榮業，經原
    審依職權傳訊吳榮業，亦證稱係其向被告簽賭，事後被告說賠不起，乃將簽注單
    交還被告云云。然本件在查獲現場並未扣得簽注複寫聯或遭撕毀之碎片，已如前
    述。又吳榮業於原審證稱當天係伊主動邀被告充六合彩組頭，再由伊向被告簽賭
    云云；被告則供稱當時其確實有想要做（六合彩組頭），同鄉吳榮業是第一個來
    詢問等語，二人就被告提供簽賭之主動、被動，供證情節顯然矛盾。又苟被告係
    因吳榮業之勸誘，始同意提供簽賭，其何以事先即備妥蓋上「香港」字樣之簽注
    單攜入公園﹖由此足證吳榮業所證無非事後迴護被告之詞，被告前開所辯，核屬
    事後卸責之詞，均不足採信。本件事證明確，被告犯行堪予認定。
二、核被告所為，係犯刑法第二百六十六條第一項前段在公共場所賭博及第二百六十
    八條意圖營利聚賭博罪。被告以一提供簽賭行為而觸犯前開二罪名，為想像競合
    犯，應依刑法第五十五條規定，從較重之意圖營利聚眾賭博罪處斷，公訴意旨認
    係牽連犯，尚有未洽，附此明。原審法院未詳勾稽前述不利被告之證據，遽以
    其行為尚屬未遂，而為被告無罪之諭知，核屬有誤，檢察官上訴意旨執此指摘原
    判決不當，即有理由，應由本院將原判決撤銷改判。爰審酌被告曾二度因擔任組
    頭供人簽賭，犯賭博罪，經法院判刑確定，已執行完畢（不構成累犯），竟仍不
    知悔改，其犯罪之動機在牟取不正當利益，而經營六合彩賭博，危害社會善良風
    俗，本件僅供一人簽賭即為警查獲，及其犯罪後之態度等一切情狀，量處如主文
    第二項所示之刑，並諭知易科罰金之折算標準。扣案之簽注單八十七張，係被告
    所有供犯罪所用之物，業據被告供明在卷，依刑法第三十八條第一項第二款規定
    宣告沒收。
據上論斷，應依刑事訴訟法第三百六十九條第一項前段、第三百六十四條、第二百九
十九條第一項前段，刑法第二百六十六條第一項前段、第二百六十八條、第五十五條
、第四十一條第一項前段、第三十八條第一項第二款、罰金罰鍰提高標準條例第一條
前段、第二條，判決如主文。
本案經檢察官甲○○到庭執行職務。
中      華      民      國    九十三    年      六      月      四      日
                                   臺灣高等法院臺中分院刑事第六庭
                                         審判長法　官　李  文  雄
                                               法  官　陳　嘉　雄
                                               法　官  邱  顯  祥
右正本證明與原本無異。
不得上訴。
                                               書記官  陳  桂  芬
中     華     民     國     九十三     年      六      月      四       日
                                                              　　　　　Ｆ
